【裁判字號】    98,訴,4149
【裁判日期】    981231
【裁判案由】    毒品危害防制條例
【裁判全文】
臺灣板橋地方法院刑事判決              98年度訴字第4149號
公  訴  人  臺灣板橋地方法院檢察署檢察官
被      告  甲○○
上列被告因違反毒品危害防制條例案件，經檢察官提起公訴（98
年度毒偵字第5659號），本院依簡式審判程序審理後，判決如下
：
    主    文
甲○○施用第一級毒品，累犯，處有期徒刑捌月。
    事    實
一、甲○○前因施用毒品案件，經本院以88年度毒聲字第4580號
    裁定送觀察、勒戒，經觀察、勒戒後，因認無繼續施用毒品
    傾向，於民國88年8 月6 日執行完畢釋放出臺灣臺北看守所
    附設勒戒所，並於88年8 月16日由臺灣板橋地方法院檢察署
    檢察官以88年度偵字第17934 號為不起訴處分確定，惟其於
    前開觀察、勒戒執行完畢釋放後5 年內，復因施用第二級、
    第一級毒品，分別經本院以92年度簡字第613 號、93年度訴
    字第523 號判決判處有期徒刑5 月、7 月確定，經入監接續
    執行前開刑期，於94年2 月8 日縮刑期滿執行完畢（於本案
    構成累犯）。嗣甲○○另因施用第一級毒品案件，經本院以
    97年度訴字第2309號判決判處有期徒刑8 月確定，甫於98年
    5 月4 日縮刑期滿執行完畢（於本案構成累犯）。
二、詎甲○○仍不知悔改，基於施用第一級毒品之犯意，於98年
    7 月30日上午某時許（起訴書略載為於98年7 月30日為警採
    尿前回溯120 小時內之某時），在臺北縣三重市○○街某公
    園廁所內（起訴書略載為在不詳處所），以將第一級海洛因
    摻入香菸內，再點燃吸食之方式，施用海洛因1 次。嗣於同
    日中午12時50分許，為警在臺北縣三重市○○街108 巷14號
    5 樓樓頂查獲甲○○，經採集其尿液送鑑驗後，始悉上情。
三、案經臺北縣政府警察局三重分局移請臺灣板橋地方法院檢察
    署檢察官偵查後提起公訴。
    理    由
一、本案被告甲○○所犯係死刑、無期徒刑、最輕本刑為3 年以
    上有期徒刑以外之罪，其於準備程序中就被訴事實為有罪之
    陳述，經本院告知簡式審判程序之旨，並聽取公訴人、被告
    之意見後，經合議庭裁定由受命法官獨任進行簡式審判程序
    審理，合先敘明。
二、上揭犯罪事實，業據被告甲○○於本院準備程序中及審理時
    均坦承不諱，而被告於98年7 月30日為警查獲後，經採集其
    尿液送台灣檢驗科技股份有限公司囑託鑑定結果，確呈嗎啡
    （按海洛因經施用進入人體後，係水解還原成嗎啡，再代謝
    排出體外，業據行政院衛生署藥物食品檢驗局以73藥檢壹字
    第030221號函文說明綦詳，而為本院辦理施用第一級毒品案
    件職務上所已知）之陽性反應，有該公司98年8 月14日濫用
    藥物檢驗報告1 份附卷可稽，足以佐證被告自白與事實相符
    ，堪以採信。再被告前因施用毒品案件，經本院以88年度毒
    聲字第4580號裁定送觀察、勒戒，經觀察、勒戒後，因認無
    繼續施用毒品傾向，於88年8 月6 日執行完畢釋放出臺灣臺
    北看守所附設勒戒所，並於88年8 月16日由臺灣板橋地方法
    院檢察署檢察官以88年度偵字第17934 號為不起訴處分確定
    ，惟其於前開觀察、勒戒執行完畢釋放後5 年內，復因施用
    第二級、第一級毒品，分別經本院以92年度簡字第613 號、
    93年度訴字第523 號判決判處有期徒刑5 月、7 月確定等情
    ，有本院前揭判決書及臺灣高等法院被告前案紀錄表各1 份
    附卷可稽，足徵被告於觀察、勒戒執行完畢釋放後5 年內，
    復因施用第一級、第二級毒品經法院判處罪刑後，始再為本
    案施用第一級毒品犯行之事證明確，已非毒品危害防制條例
    第20、23條所定之「初犯」或「5 年後再犯」情形（最高法
    院95年度第7 次刑事庭會議紀錄參照），自應依法論科。
三、按海洛因屬毒品危害防制條例第2 條第2 項第1 款規定之第
    一級毒品，是核被告甲○○所為，係犯毒品危害防制條例第
    10條第1 項之施用第一級毒品罪。被告為施用海洛因而持有
    海洛因之低度行為，為其施用第一級毒品之高度行為所吸收
    ，不另論罪。查被告前有如事實欄一所載之刑案前科及徒刑
    執行情形，有前開臺灣高等法院被告前案紀錄表在卷足徵，
    其於有期徒刑執行完畢5 年內故意再犯本案有期徒刑以上之
    罪，依刑法第47條第1 項規定成立累犯，並應加重其刑。爰
    審酌被告前已有因施用第一級毒品經法院判處罪刑之前科紀
    錄，竟猶不思尋求正當之身心發展，再施用足以導致精神異
    常，甚至造成生命危險之海洛因，戕害一己之身心健康，對
    社會治安可能之危害程度非微，惟其於犯後尚知坦認犯行等
    一切情狀，量處如主文所示之刑，以資懲儆。
據上論斷，應依刑事訴訟法第273 條之1 第1 項、第299 條第1
項前段，毒品危害防制條例第10條第1 項，刑法第11條前段、第
47條第1 項，判決如主文。
本案經檢察官馮君傑到庭執行職務。
中    華    民    國    98    年    12    月    31    日
                  刑事第十七庭  法  官  張 兆 光
上列正本證明與原本無異。
如不服本判決，應於判決送達後10日內敘明上訴理由，向本院提
出上訴狀 (應附繕本) ，上訴於臺灣高等法院。其未敘述上訴理
由者，應於上訴期間屆滿後20日內向本院補提理由書「切勿逕送
上級法院」。
                                書記官  曹 秋 冬
中    華    民    國    98    年    12    月    31    日
附錄本案論罪科刑法條：
毒品危害防制條例第10條第1 項
施用第一級毒品者，處6 月以上5 年以下有期徒刑。


司法院資訊處製作；財團法人民間司法改革基金會備份。
